臺灣彰化地方法院刑事判決
111年度易字第55號
公  訴  人  臺灣彰化地方檢察署檢察官
被      告  李勝文



上列被告等因違反性騷擾防治法案件，經檢察官提起公訴（110
年度偵字第13758號），本院判決如下：
    主    文
乙○○犯性騷擾防治法第二十五條第一項之性騷擾罪，處有期徒刑
肆月，如易科罰金，以新臺幣壹仟元折算壹日。
    犯罪事實
一、乙○○於民國110年10月6日上午8時13分，騎乘車牌號碼000-0
    000號普通重型機車，至彰化縣○○鄉○○路○○段000號之統一超
    商王功門市外，向店員表示要購買香菸及咖啡，並請店員協
    助將香菸及咖啡拿至超商外，店員即代號BJ000-H110063號
    女子（真實姓名年籍詳卷，下稱甲○）遂將香菸及咖啡拿至
    超商外。甲○見乙○○已伸出握著現金之右手，乃伸出左手準
    備接住現金，詎料乙○○竟意圖性騷擾，趁著將款項交付至甲
    ○左手上而甲○不及抗拒之際，持續將右手往前推而碰觸甲○
    之右胸，以此方式對甲○為性騷擾，甲○因此受到驚嚇而往右
    側身，現金並掉落在地，甲○撿拾現金後立即返回超商內並
    報警。
二、案經甲○訴由彰化縣警察局芳苑分局報告臺灣彰化地方檢察
    署檢察官偵查起訴。
    理    由
一、證據能力部分：
  ㈠被告乙○○於本院準備程序，以及審理最後之辯論程序中，爭
    執上開超商外之監視錄影畫面為合成影像云云（見本院卷第
    43、67、69、102至103頁）。惟上開監視錄影畫面經本院當
    庭勘驗，結果認為監視錄影畫面連續（見本院卷第92頁），
    且錄影時間之分、秒跳動速度正常，影像內人物動作連續自
    然，鏡頭角度固定，未有剪輯之跡象。此外，上開監視錄影
    影像業經本院依法踐行調查程序，自得做為證據使用。
　㈡以下引用之其餘供述證據及非供述證據，檢察官、被告於本
    院審理時，均未爭執證據能力，且本院審酌各該證據均非屬
    違法取得之證據，復經本院於審判期日就該等證據進行調查
    、辯論，是以依法均得做為本案證據使用。 　
二、得心證之理由：
　　訊據被告固坦承有於上開時地購買香菸及咖啡，並請店員協
    助將香菸及咖啡拿至超商外，告訴人甲○將香菸及咖啡拿至
    超商外交予被告，被告並有交付現金予告訴人甲○等事實，
    惟矢口否認有何性騷擾犯行，辯稱：第一次看監視錄影畫面
    很清楚，我放錢後就騎機車走了，但是第二次看監視錄影影
    像，我的手怎麼會伸那麼遠，根本就是合成影像云云。經查
    ：
　㈠被告有於上開時地購買香菸及咖啡，並請店員協助將香菸及
    咖啡拿至超商外，告訴人甲○遂將香菸及咖啡拿至超商外交
    予被告，被告並有交付現金予告訴人甲○等事實，業據被告
    坦承不諱（見偵卷第16、65至66頁、本院卷第101頁），核
    與證人即告訴人甲○之證述相符（見偵卷第22、55頁、本院
    卷第94至95頁），並經本院當庭勘驗超商外監視錄影畫面，
    有勘驗筆錄1件、翻拍照片共15張在卷可稽（見偵卷第27至3
    3頁、本院卷第91至93、107頁。勘驗內容詳下述㈡⒈），則上
    情可以認定。
　㈡公訴意旨主張被告有如犯罪事實欄所示之性騷擾犯行，被告
    則以前詞置辯。而本院審酌以下證據認為：
　⒈110年10月6日上午8時13分許之上開超商外監視錄影畫面，業
    經本院當庭勘驗，結果如下：
⒈檔案名稱00000000000000.mp4檔：監視器錄影，畫面連續，無聲音。為頻道一，被告後方之監視器鏡頭。 ①鏡頭是超商外朝道路方向拍攝，一開始被告坐在機車上路邊停等，告訴人穿著超商制服手持類似超商外帶咖啡罐從超商內走到被告之車旁，被告在告訴人未到前已將右手伸出，於告訴人接近前有上下移動之情形，告訴人為接住被告手中之物品，隨被告動作將左手放在胸前部位準備拿取，前手臂是自然伸出往前。 ②在08:13:11-08:13:12時被告的右手已經跟告訴人的左手碰觸到，此時告訴人的左手前手臂原本仍維持自然伸出的狀態，但被告又將右手往告訴人的右胸方向移動過去，告訴人為了要接被告手中的錢，所以左手手臂也隨之橫放在胸前。 ③被告於08:13:13-08:13:14有將右手往下的動作，隨之告訴人有右側身往後之舉動。 ④被告於告訴人已以左手拿錢後仍將其右手往下，部分零錢掉落地上。 ⑤從被告拿錢放在告訴人左手到離開告訴人左手之期間為08:13:11-08:13:15。 ⑥被告於08:13:16以右手接過告訴人右手中之咖啡，告訴人於08:13:18蹲下撿取被告遺落地上之零錢。告訴人於08:13:22轉身回店內，以下略。 ⒉檔案名稱00000000000000.mp4檔：監視器錄影，畫面連續，無聲音。為頻道二，同樣也是從超商門口往道路方向拍攝，跟檔案一為不同視角之鏡頭，是從被告前方之監視器鏡頭。 ①一開始被告坐在機車上，在超商門口前停等，告訴人穿著超商制服拿著咖啡外帶杯從超商內走出，被告在告訴人還未接近時，就已經右手拿著錢往告訴人來的方向伸出。08:13:10被告將其右手往告訴人胸前方向伸過去，告訴人以左手準備接錢，惟此時被告係將其右手放在告訴人左手上。08:13:11時可以看到告訴人的手已經握住錢，此時被告仍維持將右手放在告訴人左手上的動作。 ②08:13:13被告的右手仍維持在告訴人左手上，兩人的手有往下方移動的情形，被告的右手、右肩都有往前的情形，被告的右手有接近告訴人的胸前，告訴人的身體有往右稍微側身移動一下，之後隨即零錢掉落地上，告訴人及被告皆隨之往地上看。 ③08:13:16被告左手接過咖啡，告訴人蹲下撿起零錢後往回走回超商內，以下略。 
　  綜合上開二段相同時段、不同視角之監視錄影畫面可知，一
    開始被告坐在超商外之機車上，並將握著現金之右手往前伸
    出，告訴人伸出左手準備接住現金，此時告訴人前手臂是自
    然地往前伸出（即上述⒈①）。之後告訴人的左手握住被告遞
    出之現金（即上述⒉①錄影時間08：13：11），此時告訴人的
    左手仍維持自然地往前伸出之狀態（即上述⒈②前二行），接
    著被告將右手往告訴人右胸方向移動，導致其右手、右肩都
    有往前的情形（即上述⒉②前二行），告訴人隨之移動左手，
    左手臂因此呈現橫放在胸前之狀態（即上述⒈②後二行）。被
    告再將右手往下移動，告訴人隨之往右側身移動（即上述⒉②
    第3行、⒈③）。最後現金掉落在地，告訴人蹲下撿取現金後
    ，返回超商內。
　⒉證人即告訴人於警詢時證稱：有客人因為腳不方便，在外面
    說他需要咖啡和香菸，我就走出門交付商品，他伸出右手要
    給我錢，但一直不將錢放在我的右手，他的右手一直靠近我
    的右胸，就趁機摸到我的胸部，我覺得不舒服不開心，我趕
    快撿起掉在地上的錢就轉身離開等語（見偵卷第22至23頁）
    。於偵查中證稱：被告來買咖啡和菸品，但是他腳不方便，
    所以他在店外喊他要菸和咖啡，我就拿去店外給他，我將東
    西交給他，我伸右手要收錢，被告握著零錢的手放在我的手
    上，他說怕零錢掉下去，我就等他放好，但是他的手一直推
    過來，碰觸到我的胸部，我嚇到，所以零錢掉落，我彎腰撿
    拾零錢，被告這時就離去等語（見偵卷第55頁）。於本院審
    理中證稱：當時我從店內拿咖啡和香菸出去給被告，我是拿
    在右手上，被告用右手要拿錢給我，我用左手去接零錢，我
    接到錢後，被告說他怕零錢掉下去，手就一直往我右胸碰過
    去，後來被告的手就輕輕碰觸到我的胸部，這期間被告的右
    手一直都是碰觸我的手的狀態；被告的手碰到我的胸部，我
    就嚇到，往右側身，零錢就掉下去，我也不知道該怎辦，所
    以撿起零錢就進去跟其他店員說等語（見本院卷第94至96頁
    ）。
　⒊告訴人於警詢、偵查及本院審理中始終證稱：因被告在店外
    表示要買香菸和咖啡，並要求店員協助將商品拿至店外，告
    訴人因此將香菸和咖啡拿至店外交予被告，被告伸出右手準
    備交付現金，告訴人也伸手接住現金，但被告並未放開手上
    的現金，反而將右手往告訴人胸部靠近，因此碰觸到告訴人
    胸部，告訴人嚇到，手上現金掉落在地，告訴人撿拾地上現
    金後返回店內等語，證述內容始終一致。至於告訴人雖於警
    詢及偵查中證稱其是伸出右手準備接住被告的現金等語，與
    上開監視錄影畫面顯示告訴人是伸出左手接錢一節不符，但
    此僅是混淆左右邊，而告訴人其餘證述內容仍與監視錄影內
    容相符（詳下述），是以混淆左右邊之瑕疵尚不足以影響告
    訴人證述之可信性。
　⒋觀諸上開監視錄影畫面可知，被告伸出右手準備交錢，告訴
    人也伸出左手接錢，原本告訴人左手前手臂是自然地往前伸
    出，亦即，被告的手距離告訴人胸部至少有一個前手臂之差
    距，有相當之距離。如果被告此時將手上現金放置在告訴人
    左手上，以此距離，並不會碰觸到告訴人胸部。且被告要交
    付現金，只要把現金放在告訴人左手上即可，並無將右手往
    前伸之必要。但在告訴人左手握住被告右手之現金後，被告
    卻將右手伸向告訴人右胸，因此導致被告右手、右肩均呈現
    往前之情形，告訴人隨之有往右側身之動作，現金也掉落在
    地。是以，告訴人所稱被告右手往前伸而碰觸到其胸部，其
    受到驚嚇，因此零錢掉落等語，符合上開監視錄影畫面顯示
    之狀況，因此告訴人證述之可信性甚高。
　⒌被告雖否認其右手有碰觸到告訴人之右胸。但從上開監視錄
    影畫面可知，原本被告的手距離告訴人胸部至少有一個前手
    臂之差距，且告訴人已伸手握住被告手上現金，但被告右手
    仍往前伸向告訴人胸部，導致被告右手、右肩均呈現往前之
    情形，足見被告在告訴人在握住其手上現金後，是刻意、大
    幅度地將右手伸向告訴人胸部。又在被告右手伸向告訴人胸
    部後，告訴人隨之有側身往右之動作，顯見被告右手已碰觸
    到告訴人右胸，告訴人受到驚嚇後側身往右。則被告所辯與
    監視錄影畫面顯示之客觀內容不符。
　⒍被告又辯稱上開監視錄影畫面為合成云云。惟查：
　①被告先是於警詢，經員警提示監視錄影畫面翻拍照片，並提
    問依據監視錄影畫面被告有觸碰到告訴人胸部；之後於偵查
    中，經檢察官提示監視錄影畫面翻拍照片並播放監視錄影畫
    面後，提問依據監視錄影畫面被告有伸手往前推、靠近告訴
    人身體等問題之後，被告均坦承其為畫面中之男子，且雖否
    認碰觸到告訴人右胸，但未曾辯稱影像為合成（見偵卷第16
    至17、65至66頁）。再者，本院於審理中當庭勘驗上開監視
    錄影畫面時，被告對於勘驗結果（即上述⒈所示之勘驗結果
    ）表示並無意見，亦坦承其為畫面中坐在機車上之男子（見
    本院卷第92頁），足見被告於警詢、偵查及本院審理中實際
    閱覽監視錄影畫面時，均不爭執畫面之真正。是以被告此部
    分供述，即與其所辯影像為合成云云，前後不一。
　②被告於準備程序中，辯稱：錄影是合成的，不是全部合成，
    是觸碰胸部部分為合成云云（見本院卷第69頁）。但上開監
    視錄影畫面連續，且錄影時間之分、秒跳動速度正常，影像
    內人物動作連續自然，鏡頭角度固定，未有剪輯之跡象。是
    被告所辯顯無證據可佐。
　③於本院審理之辯論程序中，經檢察官引用監視錄影畫面作為
    認定被告右手有碰觸告訴人甲○之證據後，被告辯稱：在法
    院第一次看影像時很清楚，我放錢後就騎機車走了，怎麼現
    在看影像手會伸那麼遠，根本就是合成云云（見本院卷第10
    2、103頁），依照被告辯解內容，被告顯然主張本院第一次
    播放之影像為真正影像，第二次播放者為合成影像。然而，
    本院當庭播放之影像，始終為卷附之監視錄影畫面，為同一
    影像，被告卻做上述辯解，顯然是聽聞檢察官辯論內容，才
    飾詞影像為合成。
　④從而，被告辯稱影像合成云云，前後所述不同，又無證據可
    佐，顯為臨訟卸責之詞，難以採信。　　
　㈢綜上所述，被告所辯均無足採，應以告訴人證述及監視錄影
    畫為可採，則被告有以右手觸碰到告訴人右胸之行為，可以
    認定。從而，本案事證明確，被告犯行可以認定，應予論罪
    科刑。
三、論罪科刑：
  ㈠按性騷擾防治法第25條規定之「性騷擾」，指對被害人之身
    體為偷襲式、短暫性、有性暗示之不當觸摸，含有調戲意味
    ，而使人有不舒服之感覺而言（最高法院99年度台上字第25
    16號判決參照）。是核被告所為，係犯性騷擾防治法第25條
    第1項，意圖性騷擾，乘人不及抗拒而為觸摸其胸部之行為
    罪。
  ㈡爰以行為人之責任為基礎，審酌被告不尊重他人之身體自主
    權，乘告訴人不及抗拒之際，伸出右手碰觸告訴人右胸，是
    被告所為殊有可議。兼衡行為人固得行使緘默權而無自證己
    罪之義務，但其在自願打破沈默而自由地為任意陳述，已不
    屬緘默權之範疇，則被告基於訴訟上防禦權而自由陳述或行
    使辯明、辯解等辯護權時，若已有說謊等積極為不實陳述或
    其他作為之情形，已與賦予被告訴訟上防禦權及辯護權之規
    範目的不合，自得據為從重量刑因素之一（最高法院102年
    度台上字第67號判決意旨參照），而本案被告於本院審理中
    辯稱影像是合成云云，已然積極為不實陳述，且被告迄今未
    能賠償告訴人、向告訴人道歉，則被告犯後態度難謂良好。
    惟念及被告並無前科之素行，有臺灣高等法院被告前案紀錄
    表1件在卷可按。暨被告自述學歷為高中畢業之智識程度，
    待業中、獨居之生活狀況（見本院卷第103頁）。以及告訴
    人當庭表示：我們最主要是要被告誠心誠意道歉，要被告知
    道錯誤，沒有要求什麼，但是被告目前還是不承認，因為這
    個案件我都會做惡夢之意見（見本院卷第99頁）等一切情狀
    ，乃量處如主文所示之刑，併諭知易科罰金之折算標準。
據上論斷，應依刑事訴訟法第299條第1項前段，判決如主文。
本案經檢察官詹雅萍提起公訴，檢察官陳靚蓉到庭執行職務。
中　　華　　民　　國　　111 　年　　7 　　月　　11　　日
                  刑事第六庭    法      官  張琇涵
以上正本證明與原本無異。
如不服本判決應於收受判決後20日內向本院提出上訴書狀，並應
敘述具體理由。其未敘述上訴理由者，應於上訴期間屆滿後20日
內向本院補提理由書( 均須按他造當事人之人數附繕本) 「切勿
逕送上級法院」。
告訴人或被害人對於判決如有不服具備理由請求檢察官上訴者，
其上訴期間之計算係以檢察官收受判決正本之日期為準。
中　　華　　民　　國　　111 　年　　7 　　月　　11　　日
                                書  記  官  潘佳欣
附錄論罪科刑法條全文：
性騷擾防治法第25條
意圖性騷擾，乘人不及抗拒而為親吻、擁抱或觸摸其臀部、胸部
或其他身體隱私處之行為者，處2年以下有期徒刑、拘役或科或
併科新臺幣10萬元以下罰金。
前項之罪，須告訴乃論。